---
title: "dplyr"
format: 
  md:
    output-file: README.md
---

# Анализ встроенного пакета dplyr

## Цель работы
 1. Развить практические навыки использования языка программирования R для
 обработки данных
 2. Закрепить знания базовых типов данных языка R
 3. Развить практические навыки использования функций обработки данных пакета
 dplyr – функции 
select(), filter(), mutate(), arrange(), group_by()

## Исходные данные

1.  Программное обеспечение Windows 10
2.  Rstudio Desktop
3.  Интерпретатор языка R 4.4.1
4.  Программный пакет dplyr

## План

1.  Установить программный пакет dplyr
2.  Проанализировать набор данных
3.  Ответить на вопросы

## Шаги

1. Загрузим библиотеку dplyr
```{r}
library(dplyr)
```
2. Ответим на вопросы

2.1  Сколько строк в датафрейме?
```{r}
starwars %>% nrow()
```
Ответ: 87

2.2  Сколько столбцов в датафрейме?
```{r}
starwars %>% ncol()
```
Ответ: 14

2.3 Как просмотреть примерный вид датафрейма?
```{r}
starwars %>% glimpse()
```
2.4 Сколько уникальных рас персонажей (species) представлено в данных?
```{r}
starwars %>% filter(!is.na(species)) %>% reframe(unique(species))
```
Ответ: 37

2.5  Найти самого высокого персонажа.
```{r}
starwars %>% filter(!is.na(height)) %>% arrange(desc(height)) %>% slice(1) %>% select(name,height)
```
Ответ: Yarael Poof 264

2.6 Найти всех персонажей ниже 170
```{r}
starwars %>% filter(!is.na(height) & height < 170) %>% select(name,height)

```
2.7 Подсчитать ИМТ (индекс массы тела) для всех персонажей. ИМТ подсчитать по
  формуле I = m / h^2 где m - масса, h - рост
```{r}
starwars %>% filter(!is.na(mass) & !is.na(height)) %>% mutate(bmi = mass / (height/100)^2) %>% select(name,bmi)

```
2.8 Найти 10 самых “вытянутых” персонажей. “Вытянутость” оценить по отношению
массы (mass) к росту (height) персонажей.
```{r}
starwars %>% filter(!is.na(mass) & !is.na(height)) %>% mutate(stretch = mass / height) %>% arrange(desc(stretch)) %>% slice(1:10) %>% select(name,stretch)
```
2.9  Найти средний возраст персонажей каждой расы вселенной Звездных войн.
```{r}
starwars %>% filter(!is.na(species) & !is.na(birth_year)) %>% group_by(species) %>% summarise(average_age = mean(birth_year, na.rm = TRUE))
```
2.10 Найти самый распространенный цвет глаз персонажей вселенной Звездных
войн.
```{r}
starwars %>% filter(!is.na(eye_color)) %>% group_by(eye_color) %>% summarise(count = n()) %>% arrange(desc(count)) %>% slice(1)
```
Ответ: brown у 21 персонажа

2.11 Подсчитать среднюю длину имени в каждой расе вселенной Звездных войн.
```{r}
starwars %>% filter(!is.na(species) & !is.na(name)) %>% mutate(name_length = nchar(name)) %>% group_by(species) %>% summarise(len = mean(name_length, na.rm = TRUE))
```
## Оценка результата

В результате работы была установлена библиотека dplyr и выполнены задания с использованием набора данных starwars.

## Вывод

Были изучены функции библиотеки dplyr и получены ответы на вопросы практики.